臺灣桃園地方法院刑事裁定
111年度簡抗字第5號
抗  告  人
即  被  告  吳佳翰




上列抗告人即被告因違反毒品危害防制條例案件，不服本院民國
111年3月28日109年度桃簡字第1630號第一審刑事裁定提起抗告
，本院管轄之第二審合議庭裁定如下：
    主  文
抗告駁回。
    理  由
一、抗告意旨如附件刑事抗告狀所載。
二、上訴期間為20日，自送達判決後起算。提起上訴，應以上訴
    書狀提出於原審法院為之。又原審法院認為上訴不合法律上
    之程式或法律上不應准許或其上訴權已經喪失者，應以裁定
    駁回之；又對於簡易判決之上訴亦準用第二審上訴之規定，
    刑事訴訟法第349條前段、第350條第1項、第362條前段、第
    455之1第3項分別定有明文。又抗告法院認為抗告無理由者
    ，應以裁定駁回之。刑事訴訟法第412條亦有明文。
三、經查：
  ㈠查本件抗告人即被告吳佳翰因施用第二級毒品案件，經本院
    於民國109年6月30日以109年度桃簡字第1630號判決處有期
    徒刑3月在案，且上開判決正本業於109年7月14日送達至抗
    告人之戶籍地，並由抗告人親自簽收乙節，有卷附本院送達
    證書在卷可稽(見本院109年度桃簡字第1630號【下稱本院卷
    】第53頁) ，已於同日生合法送達之效力。是本件上訴期間
    應自判決送達翌日即109年7月15日起算20日；又抗告人居住
    於新竹市，其當時未在監所執行或遭羈押，其向本院為訴訟
    行為，依法院訴訟當事人在途期間標準第3條第1項第1款、
    第2條第1款規定，應加計在途期間3日，是本案上訴期間末
    日為109年8月7日（星期五，非國定假日、例假日），惟抗
    告人遲至110年11月30日始透過監所提起本件上訴（抗告人
    誤繕為「抗告狀」），此有刑事抗告狀上所附法務部○○○○○○
    ○○收受收容人訴狀章為憑（見本院卷第63頁），顯已踰越法
    定上訴期間，且無從補正，況抗告人亦未主張或釋明其有何
    非因過失而遲誤上訴期間之原因與情由，並向原審聲請回復
    原狀等旨。則原審以抗告人所提上訴業已逾期，其上訴違背
    法律上之程式，依刑事訴訟法第362條前段裁定駁回其上訴
    ，於法並無違誤。
  ㈡抗告人雖稱其係在110年11月5日因另案執行觀察、勒戒完畢
    後，才收受本案之執行指揮書，而本案施用毒品之行為時點
    是109年12月11日，應為其先前所執行之觀察、勒戒所吸收
    等語。然依前述，本案原審判決書既已依抗告人戶籍址合法
    送達，送達未見無違誤之情，上訴期間自應於合法送達翌日
    起算，與抗告人何時收受本案執行指揮書亦無涉；另抗告人
    稱本案施用毒品應為觀察、勒戒所吸收云云，則屬本案實體
    上之爭辯。是抗告人本件抗告為無理由，應予駁回。
據上論斷，應依刑事訴訟法第455條之1第4項、第5項、第412條
，裁定如主文。
中　　華　　民　　國　　111 　年　　6 　　月　　14　　日
                  刑事第四庭審判長法　官  黃柏嘉
　　　　　　　　　                法  官  張家豪
　　　　　　　　　                法  官  陳韋如
以上正本證明與原本無異。
對於本裁定不得再抗告。
                                  書記官　劉貞儀
中　　華　　民　　國　　111 　年　　6 　　月　　16　　日
附件：刑事抗告狀